【裁判字號】    98,交聲,2060
【裁判日期】    980624
【裁判案由】    違反道路交通管理處罰條例聲明異議
【裁判全文】
臺灣臺北地方法院交通事件裁定        98年度交聲字第2060號
原處分機關  臺北市交通事件裁決所
異議人即    乙○○
受處分人
上列受處分人因違反道路交通管理處罰條例案件，對於臺北市交
通事件裁決所中華民國98年5 月22日所為之處分（原處分案號：
北市裁罰字第22-A00YSB101號）聲明異議，本院裁定如下：
    主  文
異議駁回。
    理  由
一、原處分意旨係以：異議人於民國98年3月30日凌晨2時22分許
    ，酒醉騎乘車號DQV-449號機車，行經台北市○○○路○段與
    育英街口時，經警攔檢而拒絕警方依法進行酒精濃度測試之
    檢定，由警予以告發，因依道路交通管理處罰條例第35條第
    4項處罰鍰新台幣（下同）6萬元，並吊銷汽車駕駛執照（禁
    考三年）。
二、異議意旨略以：其於上述時間確有飲酒駕車，並向執勤員警
    坦承，且願意接受酒精濃度測試之檢定，惟希望飲水後再進
    行酒測，旋因該員警與途經該地段而上前了解之友人甲○○
    起衡突，且該員警使用暴力致其及甲○○等人受傷，嗣後卻
    謊稱其拒絕酒測、公然侮辱、妨害公務等情，企圖造成其拒
    絕酒測之事實，致使其精神上及人格上受有莫大之傷害，因
    聲明異議，請求撤銷原處分云云。
三、查：異議人乙○○與甲○○等七、八位同事於98年3 月29日
    晚上9時至次（30）日凌晨1時50分許，在好樂迪飲酒後，異
    議人騎乘上述機車離開之事實，業據證人甲○○到庭結證無
    訛，亦為異議人所是認；而異議人於上開時地經警丙○○依
    法欲對其進行酒精濃度測試之檢定，予以拒絕及丙○○處理
    之整個過程，亦據證人丙○○到庭結證：「當時有要求他要
    做酒測，我們有一張交大執行當事人確認單，要確認他飲酒
    結束是否有超過15分鐘以上，前面有發現他有喝酒，就是我
    當時在育英街口發現乙○○當時駕車，他的機車尾燈沒有亮
    ，騎車搖晃，有合理客觀事實判斷易生危害之交通工具，所
    以將其攔停盤檢，在談話中發現他有喝酒的情形，決定請他
    做酒精濃度檢測，當時我有出示確認單要求確認他飲酒結束
    後多久，他答二小時，酒測機已經啟動，我請他吐氣時，他
    的朋友甲○○在旁要求給乙○○飲水，但我們警察行政程序
    是飲酒結束後超過15分鐘以上不用喝水，所以我直接請他酒
    測，但是甲○○與乙○○兩個開始鼓譟要求喝水為理由，消
    極不予酒測，並在場鼓譟，我有告知他警察執勤行使法第八
    條，警察對其有要求酒測的權利，及將道路交通管理處罰條
    例第35條4 項拒測的處罰，但甲○○擋在我與乙○○中間，
    跟我說話，跟我要求喝水，甲○○有用他的左手拉扯我的右
    手並請乙○○先駕車離開，已嚴重妨害公務，當時我只有一
    人執勤，乙○○及他的朋友共有三人在場，因甲○○已妨害
    公務並為保護自身安全故將甲○○上手銬，甲○○上銬後依
    然不斷吆喝鼓吹乙○○離開現場，後來乙○○口出粗話，他
    說「他媽的」，並準備離開，於是我有告知他公然侮辱公務
    員，是現行犯可以予以逮捕，乙○○又說「操」並對我動手
    拉扯領帶，於是我將他壓制在他的機車上，然後他的另一名
    朋友邱麗錞有前來勸阻並拉住乙○○，（庭呈照片３張），
    照片上的手是我的手受傷，及我的領帶被拉扯的照片，邱麗
    錞有要乙○○先放開，說很危險不要這樣子，但是因為壓制
    在乙○○的機車上，乙○○掙扎，所以機車跟乙○○、邱麗
    錞都一起倒地，事後我有立即請求支援，甲○○還是請乙○○先走，說剩下的交給他就好，然後並告知我要打給記者與
    前署長顏世錫，然後我還是不斷問乙○○是否要做酒測，至
    少前後有問過十次，但是乙○○不是不答就是以粗暴的話來
    回我，是沒有罵髒話，我有告知他如果他再不回答的話，我
    視為消極拒測告發。他們因為在拉扯中有受傷，要求就醫，
    待支援警力到達，請其協助就醫，我即告發交通處罰條例第
    35 條第4項拒測違規。（證人當庭庭呈現場錄音帶及譯文）
    」屬實，復供明因異議人一直拒絕酒測而始終無法對其實施
    酒測；等情，並有照片3 幀、執勤現場錄音光碟、譯文在卷
    可稽，參以異議人於警訊時既供陳其於案發時距離喝酒結束
    有2 小時之久，與證人甲○○上開供述固有未符而不足採取
    ，然執勤警員丙○○依其在現場時所為相同供述，認已逾警
    方實施酒測時應准受測人在喝酒後15分鐘內以礦泉水漱口後
    始行酒測之時間，故而否准異議人及甲○○之飲水要求，要
    無不合；而渠等竟進而以強暴方式，公然辱罵執勤中之丙○○及扯其領帶並為肢體上之碰觸，亦據渠等分別於警訊及本
    院審理時供明，互核大致相符等情以觀，在在足證異議人對
    於依法執勤員警之實施酒測檢定作為，始終拒絕受測，且不
    惜以妨害公務之方式為之，至為明顯。
四、從而，原處分機關因依道路交通管理處罰條例第35條第4 項
    、第68條規定處受處分人以罰鍰6 萬元，並吊銷汽車駕駛執
    照（禁考三年），核無不合，異議人之異議，並無理由，應
    予以駁回。
依道路交通案件處理辦法第19條裁定如主文。
中    華    民    國    98    年    6     月    24    日
                  交通法庭法  官  李英豪
以上正本證明與原本無異。
如不服本裁定應於送達後5日內向本院提出抗告狀。
                          書記官  巫美華
中    華    民    國    98    年    6     月    24    日


司法院資訊處製作；財團法人民間司法改革基金會備份。
